【裁判字號】    92,訴緝,3
【裁判日期】    920218
【裁判案由】    竊盜等
【裁判全文】
臺灣屏東地方法院刑事判決                            九十二年度訴緝字第三號
    公  訴  人  臺灣屏東地方法院檢察署檢察官
    被      告  甲○○
右列被告因竊盜等案件，經檢察官提起公訴（九十年度偵字第九三九號、第一０九四
號），本院判決如左：
    主  文
甲○○共同連續竊盜，累犯，處有期徒刑壹年貳月。又行使偽造私文書，足以生損害
於他人，累犯，處有期徒刑伍月，偽造之「乙○○」署押壹枚沒收。應執行有期徒刑
壹年伍月，偽造之「乙○○」署押壹枚沒收。
    事  實
一、甲○○前因違反麻醉藥品管理條例及竊盜案件，分別經本院以八十四年度易字第
    一七三八號、八十四年度易字第二二五一號判處有期徒刑三月及五月確定，並接
    續執行而甫於民國八十五年十月十五日出監執行完畢，猶不知悔改，竟基於為自
    己不法所有之概括犯意，又與林右翌（因於八十九年十二月二十九日死亡而經不
    起訴處分）共同基於犯竊盜罪之犯意聯絡，於八十九年十二月六日上午七時許，
    前往屏東縣枋寮鄉東海村一二○八號「益銓飼料工廠」，以甲○○在工廠外負責
    把風，林右翌侵入該工廠內下手竊盜之方式（侵入建築物部分未據告訴），竊取
    戊○○所有之小松牌堆高機一輛，得手後由甲○○於八十九年十二月七日下午七
    時許，以向不知情之乙○○借得之車號ＵＥ－六一九七號自小貨車載往屏東縣佳
    冬鄉○○村○○路一之十四號，售予不知情之丙○○，為求取信，甲○○復基於
    偽造並行使偽造私文書之犯意，以偽簽乙○○簽名署押之方式，偽造保證書一紙
    交付予丙○○，足以生損害於乙○○及丙○○；嗣九十年二月一日上午八時許，
    甲○○又承前開同一概括犯意，侵入屏東縣車城鄉○街村○街段某處漁塭之工寮
    內（侵入建築物部分未據告訴），竊得丁○○所有之二二○伏特電纜線五十公尺
    ，並於離開工寮時為巡邏員警查獲。
二、案經屏東縣警察局恆春分局、枋寮分局分別報告臺灣屏東地方法院檢察署檢察官
    偵查起訴。
    理  由
一、訊據被告甲○○對其前揭犯罪事實迭於警、偵訊及本院訊問時均自白不諱，核與
    被害人丁○○、戊○○指訴之情節相符，並經證人乙○○、丙○○證述在卷，復
    有贓物認領保管收據二紙、保證書一紙附卷可稽，被告甲○○上開自白堪認與事
    實相符，本件被告犯罪事證已臻明確，應依法論科。
二、核被告甲○○所為，係犯刑法第三百二十條第一項竊盜罪及同法第二百十六條、
    第二百十條之行使偽造私文書罪。被告甲○○與同案被告林右翌就前揭竊取堆高
    機部分之犯行，有犯意之聯絡及行為之分擔，均為共同正犯。被告甲○○以偽造
    乙○○簽名之方式偽造保證書，其偽造署押之行為為偽造私文書之部分行為，不
    另論罪；又其偽造保證書後復持以行使交付予丙○○，其偽造私文書之低度行為
    為行使偽造私文書之高度行為所吸收，不另論罪。被告甲○○前揭先後二次竊盜
    犯行，時間緊接，所犯為構成要件相同之罪，顯係基於概括犯意為之，為連續犯
    ，應依刑法第五十六條規定以一罪論，並加重其刑。被告甲○○犯上開行使偽造
    私文書罪與共同連續竊盜罪間，犯意各別，行為互殊，所犯構成要件互異，為數
    罪，應依刑法第五十條規定併罰之。查被告甲○○前因違反麻醉藥品管理條例及
    竊盜案件，分別經本院以八十四年度易字第一七三八號、八十四年度易字第二二
    五一號判處有期徒刑三月及五月確定，並接續執行而甫於八十五年十月十五日出
    監執行完畢，有臺灣高等法院被告全國前案紀錄表、臺灣屏東地方法院檢察署刑
    案資料查註紀錄表及法務部在監在押查註紀錄表各一份在卷可按，其五年內再犯
    此有期徒刑以上刑之本罪，為累犯，應依刑法第四十七條規定，遞加重其刑。爰
    審酌被告甲○○之品行、智識程度、其上開竊取他人物品之價值，對於法益侵害
    之強度，及其犯罪後態度等一切情狀，量處如主文所示之刑，並定其應執行之刑
    ，以資儆懲。又偽造保證書上由被告甲○○偽造之「乙○○」簽名署押，應依刑
    法第二百十九條規定為沒收之諭知。
據上論斷，應依刑事訴訟法第二百九十九條第一項前段，刑法第二十八條、第三百二
十條第一項、第二百十六條、第二百十條、第五十六條、第五十五條、第五十一條第
五款、第四十七條、第二百十九條，罰金罰鍰提高標準條例第一條前段，判決如主文
。
本案經檢察官許英輝到庭執行職務
中      華      民      國    九十二    年      二      月    十  八    日
                                      臺灣屏東地方法院刑事第四庭
                                          法  官   陳松檀
右正本證明與原本無異。
如不服本判決應於收受本判決後送達後十日內向本院提出上訴書狀，其未敘述上訴理
由者，並得於提起上訴後十日內向本院補提理由書狀（均須按他造當事人之人數附繕
本 ）「切勿逕送上級法院」
                                          書記官   張福山
中      華      民      國    九十二    年      二      月    十  八    日
附錄本判決論罪之法條：
中華民國刑法第二百一十六條
行使第二百十條至第二百十五條之文書者，依偽造、變造文書或登載不實事項或使登
載不實事項之規定處斷。
中華民國刑法第二百一十條
偽造、變造私文書，足以生損害於公眾或他人者，處五年以下有期徒刑。
中華民國刑法第三百二十條
意圖為自己或第三人不法之所有，而竊取他人之動產者，為竊盜罪，處五年以下有期
徒刑、拘役或五百元以下罰金。
意圖為自己或第三人不法之利益，而竊佔他人之不動產者，依前項之規定處斷。
前二項之未遂犯罰之。


司法院資訊處製作；財團法人民間司法改革基金會備份。
